臺灣臺南地方法院臺南簡易庭民事判決
110年度南小字第1405號
原      告  馨琳揚企管顧問有限公司


法定代理人  唐明良  
訴訟代理人  王郁雯  
被      告  陳昭男  
上列當事人間請求清償電信費事件，本院於民國110年10月12日
言詞辯論終結，判決如下：
    主  文
原告之訴駁回。
訴訟費用新臺幣1000元由原告負擔。
    事實及理由
一、按訴狀送達後，原告不得將原訴變更或追加他訴，但擴張或
    減縮應受判決事項之聲明者，不在此限，民事訴訟法第255
    條第1項第3款定有明文。本件原告起訴時原聲明請求被告應
    給付原告新臺幣（下同）1萬3379元（包含電信費2912元、
    提年終止契約之應付補償金1萬0467元）及法定遲延利息。
    嗣被告於民國110年10月12日言詞辯論期日當庭為時效抗辯
    ，原告乃減縮聲明為請求被告給付原告1萬0467元（即應付
    補償金部分）及法定遲延利息，核係減縮應受判決事項之聲
    明，依上規定，尚無不合。
二、原告主張：被告於民國100年12月27日向威寶電信股份有限
    公司（下稱威寶電信公司，103年更名為台灣之星電信股份
    有限公司，下稱台灣之星公司）申請租用門號0000000000號
    之行動電話服務，雙方簽立第三代行動通信業務服務申請書
    、「暢飽992_36M」專案同意書、預繳同意書（下稱系爭行
    動通信業務服務契約），約定被告應連續使用電信服務至少
    36個月，如提前終止，應依遞減原則以1萬6000元乘以提前
    終止或被銷號時剩餘之合約日曆天數與合約期間總日曆天比
    例計付補償金。詎被告自101年10月起未依約繳納電信費用
    ，自開始遲繳3個月後自動斷話、終止行動服務，尚積欠電
    信費2912元、補償金1萬0467元未給付。嗣台灣之星公司於1
    06年1月17日將上開債權讓與原告，並依法通知被告，原告
    已合法受讓該債權，依系爭行動通信業務服務契約及債權讓
    與法律關係，請求被告如數給付上開補償金等語。並聲明：
    被告應給付原告1萬0467元，及自起訴狀繕本送達翌日起至
    清償日止按年息百分之5計算之利息。
三、被告則以：本件請求權已經罹於2年之短期時效，伊得拒絕
    給付。且伊簽約時，威寶電信公司並未向伊說明賠償補償金
    事宜，原告請求無理由等語，資為抗辯。並聲明：原告之訴
    駁回。
四、得心證之理由：
  ㈠原告上開主張被告申請行動電話使用，未給付提前終止契約
    應付補償金乙節，業據其提出與所述相符之經濟部104年3月
    31日經授商字第10301234600號函、第三代行動通信業務服
    務申請書、「暢飽992_36M」專案同意書、預繳同意書、帳
    單、債權讓與證明書及債權讓與通知函為證(調字卷15至32
    頁)，堪認該部分事實為真。
  ㈡被告抗辯本件請求權已經罹於時效而消滅等語。按商人供給
    商品之代價請求權，因2年間不行使而消滅，民法第127條第
    8款定有明文。電信服務為電信業者提供之商品，而電話費
    為其提供商品之代價，審酌電信服務商品屬日常頻繁之交易
    ，且有促從速確定必要性，且現今社會無線通信業務蓬勃發
    展，此類債權應有從速促其確定之必要性，應認電信業所提
    供之「電信服務」亦為民法第127條第8款所稱之「商品」，
    而有民法第127條第8款2年短期時效之適用；次按時效完成
    後，債務人得拒絕給付。原告雖主張提前終止契約應付之補
    償金1萬0467元屬違約金性質，不適用上開2年時效規定。然
    查，關於系爭款項，依系爭行動通信業務服務契約及繳款通
    知書等資料均稱為「電信補償金」、「專案補償金（設定費
    ）」（調卷22、27頁），又參酌威寶電信預繳同意書、「暢
    飽992_36M」專案同意書，可知被告係預繳9000元購買非限
    定機型之手機，再於每月支付月租費，該補償款應係手機補
    貼款，亦即係指被告若於原合約期限36個月內提前終止、被
    銷號或將本專案門號做本專案以外其他用途之轉換時，應依
    遞減原則賠償金依約所應繳納之手機補貼款，乃被告申辦門
    號時，以須持續使用門號一定期間（即綁約）之承諾，取得
    月租費減免優惠或專案商品之所有權，該補償款實係減免電
    信費差額或電信設備優惠價差，實質上應屬電信公司販售商
    品之代價，非屬違約金性質，自應與月租費、商品價金等同
    視之，故仍屬電信公司販售商品之代價，而有民法第127條
    第8款所規定2年短期時效之適用。本件依原告主張被告係於
    101年10月開始遲繳3個月後自動斷話終止契約時發生系爭補
    償款，則原告遲至110年8月30日本件起訴請求，復未主張有
    何中斷時效之事由，其受讓系爭補償款債權請求權應已罹於
    時效。被告抗辯本件請求權已經時效消滅而拒絕給付，應屬
    可採。
五、綜上所述，原告依電信契約及債權讓與之法律關係，請求被
    告應給付1萬0467元，及自110年9月21日起至清償日止，按
    週年利率百分之5計算之利息，為無理由，應予駁回。又本
    件事證已臻明確，兩造其餘之攻擊或防禦方法及未經援用之
    證據，經本院斟酌後，認為均不足以影響本判決之結果，爰
    不逐一詳予論駁，併予敘明。　　
六、訴訟費用負擔之依據：民事訴訟法第78條。
中　　華　　民　　國　　110 　年　　10　　月　　29　　日
                  臺灣臺南地方法院臺南簡易庭
                                  法  官  蔡雅惠
以上正本係照原本作成。
如不服本判決，應於送達後廿日內，向本院提出上訴狀並表明上
訴理由（依民事訴訟法第四百三十六條之二十四第二項之規定，
對於小額程序之第一審判決提起上訴，非以其違背法令為理由，
不得為之），如於本判決宣示後送達前提起上訴者，應於判決送
達後廿日內補提上訴理由書（須附繕本）。如委任律師提起上訴
者，應一併繳納上訴裁判費。
中　　華　　民　　國　　110 　年　　10　　月　　29　　日
                                  書記官  黃稜鈞